<?xml version="1.0" encoding="utf-8"?>
<!DOCTYPE document PUBLIC "-//APACHE//DTD Documentation V2.0//EN"
"http://forrest.apache.org/dtd/document-v20.dtd">
<document>
  <header>
          <title>Pronomenat</title>        
        </header>
         <body>
    <p>Loga <a href="pronomen.html">pronomeniid birra</a>. Les  om <a href="pronomen.nob.html">pronomen</a>.  </p>
        
            <table>
                <tr>
                    <td colspan="6"><strong>Persovnnalaš pronomenat</strong></td>
                </tr>
                <tr>
                    <td><em class="focus">Nom.</em></td>
                    <td><em class="focus">Akk./Gen.</em></td>
                    <td><em class="focus">Ill.</em></td>
                    <td><em class="focus">Lok.</em></td>
                    <td><em class="focus">Kom.</em></td>
                    <td><em class="focus">Essiiva</em></td>
                </tr>
                <tr>
                    <td><em class="lg_mat">mun</em></td>
                    <td><em class="lg_mat">mu</em></td>
                    <td><em class="lg_mat">munnje</em></td>
                    <td><em class="lg_mat">mus</em></td>
                    <td><em class="lg_mat">muinna</em></td>
                    <td><em class="lg_mat">munin</em></td>
                </tr>
                <tr>
                    <td><em class="lg_mat">don</em></td>
                    <td><em class="lg_mat">du</em></td>
                    <td><em class="lg_mat">dutnje</em></td>
                    <td><em class="lg_mat">dus</em></td>
                    <td><em class="lg_mat">duinna</em></td>
                    <td><em class="lg_mat">dunin</em></td>
                </tr>
                <tr>
                    <td><em class="lg_mat">son</em></td>
                    <td><em class="lg_mat">su</em></td>
                    <td><em class="lg_mat">sutnje</em></td>
                    <td><em class="lg_mat">sus</em></td>
                    <td><em class="lg_mat">suinna</em></td>
                    <td><em class="lg_mat">sunin</em></td>
                </tr>
                <tr>
                    <td><em class="lg_mat">dat</em></td>
                    <td><em class="lg_mat">dan</em></td>
                    <td><em class="lg_mat">dasa</em></td>
                    <td><em class="lg_mat">das</em></td>
                    <td><em class="lg_mat">dainna</em></td>
                    <td><em class="lg_mat">danin</em></td>
                </tr>
                <tr>
                    <td class="fattop"><em class="lg_mat">moai</em></td>
                    <td class="fattop"><em class="lg_mat">munno</em></td>
                    <td class="fattop"><em class="lg_mat">munnuide</em></td>
                    <td class="fattop"><em class="lg_mat">munnos</em></td>
                    <td class="fattop"><em class="lg_mat">munnuin</em></td>
                    <td class="fattop"><em class="lg_mat">munnon</em></td>
                </tr>
                <tr>
                    <td><em class="lg_mat">doai</em></td>
                    <td><em class="lg_mat">dudno</em></td>
                    <td><em class="lg_mat">dudnuide</em></td>
                    <td><em class="lg_mat">dudnos</em></td>
                    <td><em class="lg_mat">dudnuin</em></td>
                    <td><em class="lg_mat">dudnon</em></td>
                </tr>
                <tr>
                    <td><em class="lg_mat">soai</em></td>
                    <td><em class="lg_mat">sudno</em></td>
                    <td><em class="lg_mat">sudnuide</em></td>
                    <td><em class="lg_mat">sudnos</em></td>
                    <td><em class="lg_mat">sudnuin</em></td>
                    <td><em class="lg_mat">sudnon</em></td>
                </tr>
                <tr>
                    <td><em class="lg_mat">dat</em></td>
                    <td><em class="lg_mat">daid</em></td>
                    <td><em class="lg_mat">daidda</em></td>
                    <td><em class="lg_mat">dain</em></td>
                    <td><em class="lg_mat">daiguin</em></td>
                    <td><em class="lg_mat">danin</em></td>
                </tr>
                <tr>
                    <td class="fattop"><em class="lg_mat">mii</em></td>
                    <td class="fattop"><em class="lg_mat">min</em></td>
                    <td class="fattop"><em class="lg_mat">midjiide</em></td>
                    <td class="fattop"><em class="lg_mat">mis</em></td>
                    <td class="fattop"><em class="lg_mat">minguin</em></td>
                    <td class="fattop"><em class="lg_mat">minin</em></td>
                </tr>
                <tr>
                    <td><em class="lg_mat">dii</em></td>
                    <td><em class="lg_mat">din</em></td>
                    <td><em class="lg_mat">didjiide</em></td>
                    <td><em class="lg_mat">dis</em></td>
                    <td><em class="lg_mat">dinguin</em></td>
                    <td><em class="lg_mat">dinin</em></td>
                </tr>
                <tr>
                    <td><em class="lg_mat">sii</em></td>
                    <td><em class="lg_mat">sin</em></td>
                    <td><em class="lg_mat">sidjiide</em></td>
                    <td><em class="lg_mat">sis</em></td>
                    <td><em class="lg_mat">singuin</em></td>
                    <td><em class="lg_mat">sinin</em></td>
                </tr>
                <tr>
                    <td><em class="lg_mat">dat</em></td>
                    <td><em class="lg_mat">daid</em></td>
                    <td><em class="lg_mat">daidda</em></td>
                    <td><em class="lg_mat">dain</em></td>
                    <td><em class="lg_mat">daiguin</em></td>
                    <td><em class="lg_mat">danin</em></td>
                </tr>
            </table>
<p> </p>
                
            <table>
                <tr>
                    <td colspan="5"><strong>Čujuheaddji pronomenat</strong></td>
                </tr>
                <tr>
                    <td></td>
                    <td>Sg.</td>
                    <td>Pl.</td>
                    <td>Sg.</td>
                    <td>Pl.</td>
                </tr>
                <tr>
                    <td>Nom.</td>
                    <td><em class="lg_mat">dat</em></td>
                    <td><em class="lg_mat">dat</em></td>
                    <td><em class="lg_mat">duot</em></td>
                    <td><em class="lg_mat">duot</em></td>
                </tr>
                <tr>
                    <td>Akk./Gen.</td>
                    <td><em class="lg_mat">dan</em></td>
                    <td><em class="lg_mat">daid</em></td>
                    <td><em class="lg_mat">duon</em></td>
                    <td><em class="lg_mat">duoid</em></td>
                </tr>
                <tr>
                    <td>Ill.</td>
                    <td><em class="lg_mat">dasa</em></td>
                    <td><em class="lg_mat">daidda</em></td>
                    <td><em class="lg_mat">duosa</em></td>
                    <td><em class="lg_mat">duoidda</em></td>
                </tr>
                <tr>
                    <td>Lok.</td>
                    <td><em class="lg_mat">das</em></td>
                    <td><em class="lg_mat">dain</em></td>
                    <td><em class="lg_mat">duos</em></td>
                    <td><em class="lg_mat">duoin</em></td>
                </tr>
                <tr>
                    <td>Kom.</td>
                    <td><em class="lg_mat">dainna</em></td>
                    <td><em class="lg_mat">daiguin</em></td>
                    <td><em class="lg_mat">duoinna</em></td>
                    <td><em class="lg_mat">duoiguin</em></td>
                </tr>
                <tr>
                    <td>Essiiva</td>
                    <td colspan="2" class="center"><em class="lg_mat">danin</em></td>
                    <td colspan="2" class="center"><em class="lg_mat">duonin</em></td>
                </tr>
            </table> 
<p> </p>
            <table>
                <tr>
                    <td colspan="3"><strong>Pronomen + substantiiva</strong></td>
                </tr>
                <tr>
                    <td></td>
                    <td>Sg.</td>
                    <td>Pl.</td>
                </tr>
                <tr>
                    <td>Nom.</td>
                    <td><em class="lg_mat">dat mánná</em></td>
                    <td><em class="lg_mat">dat mánát</em></td>
                </tr>
                <tr>
                    <td>Akk./Gen.</td>
                    <td><em class="lg_mat">dan máná</em></td>
                    <td><em class="lg_mat">daid mánáid</em></td>
                </tr>
                <tr>
                    <td>Ill.</td>
                    <td><em class="lg_mat">dan mánnái</em></td>
                    <td><em class="lg_mat">daidda mánáide</em></td>
                </tr>
                <tr>
                    <td>Lok.</td>
                    <td><em class="lg_mat">dan mánás</em></td>
                    <td><em class="lg_mat">dain mánáin</em></td>
                </tr>
                <tr>
                    <td>Kom.</td>
                    <td><em class="lg_mat">dainna mánáin</em></td>
                    <td><em class="lg_mat">daiguin mánáiguin, daid mánáiguin</em></td>
                </tr>
                <tr>
                    <td>Essiiva</td>
                    <td colspan="2" class="center"><em class="lg_mat">danin mánnán</em></td>
                </tr>
            </table> 
<p> </p>
        
            <table>
                <tr>
                    <td colspan="5"><strong>Relatiiva pronomenat</strong></td>
                </tr>
                <tr>
                    <td></td>
                    <td>Sg.</td>
                    <td>Pl.</td>
                    <td>Sg.</td>
                    <td>Pl.</td>
                </tr>
                <tr>
                    <td>Nom.</td>
                    <td><em class="lg_mat">mii</em></td>
                    <td><em class="lg_mat">mat</em></td>
                    <td><em class="lg_mat">gii</em></td>
                    <td><em class="lg_mat">geat</em></td>
                </tr>
                <tr>
                    <td>Akk.</td>
                    <td><em class="lg_mat">man, maid</em></td>
                    <td><em class="lg_mat">maid</em></td>
                    <td><em class="lg_mat">gean</em></td>
                    <td><em class="lg_mat">geaid</em></td>
                </tr>
                <tr>
                    <td>Gen.</td>
                    <td><em class="lg_mat">man</em></td>
                    <td><em class="lg_mat">maid</em></td>
                    <td><em class="lg_mat">gean</em></td>
                    <td><em class="lg_mat">geaid</em></td>
                </tr>
                <tr>
                    <td>Ill.</td>
                    <td><em class="lg_mat">masa</em></td>
                    <td><em class="lg_mat">maidda</em></td>
                    <td><em class="lg_mat">geasa</em></td>
                    <td><em class="lg_mat">geaidda</em></td>
                </tr>
                <tr>
                    <td>Lok.</td>
                    <td><em class="lg_mat">mas</em></td>
                    <td><em class="lg_mat">main</em></td>
                    <td><em class="lg_mat">geas</em></td>
                    <td><em class="lg_mat">geain</em></td>
                </tr>
                <tr>
                    <td>Kom.</td>
                    <td><em class="lg_mat">mainna</em></td>
                    <td><em class="lg_mat">maiguin</em></td>
                    <td><em class="lg_mat">geainna</em></td>
                    <td><em class="lg_mat">geaiguin</em></td>
                </tr>
                <tr>
                    <td>Essiiva</td>
                    <td colspan="2" class="center"><em class="lg_mat">manin</em></td>
                    <td colspan="2" class="center"><em class="lg_mat">geanin</em></td>
                </tr>
            </table> 
<p> </p>
        
            <table>
                <tr>
                    <td colspan="5"><strong>'guhte'</strong></td>
                </tr>
                <tr>
                    <td></td>
                    <td>Sg.</td>
                    <td>Pl.</td>
                    <td>Sg.</td>
                    <td>Pl.</td>
                </tr>
                <tr>
                    <td>Nom.</td><td><em class="lg_mat">guhte</em></td>
                    <td><em class="lg_mat">guđet</em></td><td><em class="lg_mat">guhtemuš, guđemuš</em></td>
                    <td><em class="lg_mat">guđemuččat</em></td>
                </tr>
                <tr>
                    <td>Akk./Gen.</td>
                    <td><em class="lg_mat">guđe</em></td>
                    <td><em class="lg_mat">guđiid</em></td>
                    <td><em class="lg_mat">guđemučča</em></td>
                    <td><em class="lg_mat">guđemuččaid</em></td>
                </tr>
                <tr>
                    <td>Ill.</td>
                    <td><em class="lg_mat">guhtii</em></td>
                    <td><em class="lg_mat">guđiide</em></td>
                    <td><em class="lg_mat">guđemužžii</em></td>
                    <td><em class="lg_mat">guđemuččaide</em></td>
                </tr>
                <tr>
                    <td>Lok.</td>
                    <td><em class="lg_mat">guđes</em></td>
                    <td><em class="lg_mat">guđiin</em></td>
                    <td><em class="lg_mat">guđemuččas</em></td>
                    <td><em class="lg_mat">guđemuččain</em></td>
                </tr>
                <tr>
                    <td>Kom.</td>
                    <td><em class="lg_mat">guđiin</em></td>
                    <td><em class="lg_mat">guđiiguin</em></td>
                    <td><em class="lg_mat">guđemuččain</em></td>
                    <td><em class="lg_mat">guđemuččaiguin</em></td>
                </tr>
                <tr>
                    <td>Essiiva</td>
                    <td colspan="2" class="center"><em class="lg_mat">guhten</em></td>
                    <td colspan="2" class="center"><em class="lg_mat">guđemužžan</em></td>
                </tr>
            </table> 
<p> </p>
        
            <table>
                <tr>
                    <td colspan="3"><strong>'guhte' + substantiiva</strong></td>
                </tr>
                <tr>
                    <td></td>
                    <td>Sg.</td>
                    <td>Pl.</td>
                </tr>
                <tr>
                    <td>Nom.</td>
                    <td><em class="lg_mat">guhte viessu</em></td>
                    <td><em class="lg_mat">guđet viesut</em></td>
                </tr>
                <tr>
                    <td>Akk./Gen.</td>
                    <td><em class="lg_mat">guđe viesu</em></td>
                    <td><em class="lg_mat">guđiid viesuid</em></td>
                </tr>
                <tr>
                    <td>Ill.</td>
                    <td><em class="lg_mat">guđe vissui</em></td>
                    <td><em class="lg_mat">guđiide viesuide</em></td>
                </tr>
                <tr>
                    <td>Lok.</td>
                    <td><em class="lg_mat">guđe viesus</em></td>
                    <td><em class="lg_mat">guđiin viesuin</em></td>
                </tr>
                <tr>
                    <td>Kom.</td>
                    <td><em class="lg_mat">guđiin viesuin</em></td>
                    <td><em class="lg_mat">guđiiguin viesuiguin, guđiid viesuiguin</em></td>
                </tr>
                <tr>
                    <td>Essiiva</td>
                    <td colspan="2" class="center"><em class="lg_mat">guhten viessun</em></td>
                </tr>
            </table> 
 <p> </p>
      
        <table>
                <tr>
                    <td colspan="3"><strong>'mii' + substantiiva</strong></td>
                </tr>
                <tr>
                    <td></td>
                    <td>Sg.</td>
                    <td>Pl.</td>
                </tr>
                <tr>
                    <td>Nom.</td>
                    <td><em class="lg_mat">mii viesuid</em></td>
                    <td><em class="lg_mat">mat viesut, mat viesuid</em></td>
                </tr>
                <tr>
                    <td>Akk.</td>
                    <td><em class="lg_mat">man viesu, maid viesuid</em></td>
                    <td><em class="lg_mat">maid viesuid</em></td>
                </tr>
                <tr>
                    <td>Gen.</td>
                    <td><em class="lg_mat">man viesu</em></td>
                    <td><em class="lg_mat">maid viesuid</em></td>
                </tr>
                <tr>
                    <td>Ill.</td>
                    <td><em class="lg_mat">man vissui</em></td>
                    <td><em class="lg_mat">maidda viesuide</em></td>
                </tr>
                <tr>
                    <td>Lok.</td>
                    <td><em class="lg_mat">man viesus</em></td>
                    <td><em class="lg_mat">main viesuin</em></td>
                </tr>
                <tr>
                    <td>Kom.</td>
                    <td><em class="lg_mat">mainna viesuin</em></td>
                    <td><em class="lg_mat">maiguin viesuiguin, maid viesuiguin</em></td>
                </tr>
                <tr>
                    <td>Essiiva</td>
                    <td colspan="2" class="center"><em class="lg_mat">manin viessun</em></td>
                </tr>
            </table> 
            
<p> </p>
        
            <table>
                <tr>
                    <td colspan="6"><strong>Refleksiiva pronomenat</strong></td>
                </tr>
                <tr>
                    <td>Pers.</td>
                    <td>A/G.</td>
                    <td>Ill.</td>
                    <td>Lok.</td>
                    <td>Kom.</td>
                    <td>Ess.</td>
                </tr>
                <tr>
                    <td><em class="lg_mat">mun</em></td>
                    <td><em class="lg_mat">iežan, iehčan</em></td>
                    <td><em class="lg_mat">alccesan, alccen, alccan</em></td>
                    <td><em class="lg_mat">alddán</em></td>
                    <td><em class="lg_mat">iežainan</em></td>
                    <td><em class="lg_mat">iehčanan</em></td>
                </tr>
                <tr>
                    <td><em class="lg_mat">don</em></td>
                    <td><em class="lg_mat">iežat</em></td>
                    <td><em class="lg_mat">alccesat, alccet, alccat</em></td>
                    <td><em class="lg_mat">alddát</em></td>
                    <td><em class="lg_mat">iežainat</em></td>
                    <td><em class="lg_mat">iehčanat</em></td>
                </tr>
                <tr>
                    <td><em class="lg_mat">son</em></td>
                    <td><em class="lg_mat">iežas</em></td>
                    <td><em class="lg_mat">alccesis, alcces</em></td>
                    <td><em class="lg_mat">alddis</em></td>
                    <td><em class="lg_mat">iežainis</em></td>
                    <td><em class="lg_mat">iehčanis</em></td>
                </tr>
                <tr>
                    <td class="fattop"><em class="lg_mat">moai</em></td>
                    <td class="fattop"><em class="lg_mat">iežame, iehčame</em></td>
                    <td class="fattop"><em class="lg_mat">alcceseame, alcceme, alccame</em></td>
                    <td class="fattop"><em class="lg_mat">alddáme, alddiineame</em></td>
                    <td class="fattop"><em class="lg_mat">iežaineame</em></td>
                    <td class="fattop"><em class="lg_mat">iehčaneame</em></td>
                </tr>
                <tr>
                    <td><em class="lg_mat">doai</em></td>
                    <td><em class="lg_mat">iežade</em></td>
                    <td><em class="lg_mat">alcceseatte, alccede, alccade</em></td>
                    <td><em class="lg_mat">alddáde, alddiineatte</em></td>
                    <td><em class="lg_mat">iežaineatte</em></td>
                    <td><em class="lg_mat">iehčaneatte</em></td>
                </tr>
                <tr>
                    <td><em class="lg_mat">soai</em></td>
                    <td><em class="lg_mat">iežaska</em></td>
                    <td><em class="lg_mat">alcceseaskka, alcceska</em></td>
                    <td><em class="lg_mat">alddiska, alddiineaskka</em></td>
                    <td><em class="lg_mat">iežaineaskka</em></td>
                    <td><em class="lg_mat">iehčaneaskka</em></td>
                </tr>
                <tr>
                    <td class="fattop"><em class="lg_mat">mii</em></td>
                    <td class="fattop"><em class="lg_mat">iežamet, iehčamet</em></td>
                    <td class="fattop"><em class="lg_mat">alcceseamet, alccemet, alccamet</em></td>
                    <td class="fattop"><em class="lg_mat">alddámet, alddiineamet</em></td>
                    <td class="fattop"><em class="lg_mat">iežaineamet</em></td>
                    <td class="fattop"><em class="lg_mat">iehčaneamet</em></td>
                </tr>
                <tr>
                    <td><em class="lg_mat">dii</em></td>
                    <td><em class="lg_mat">iežadet</em></td>
                    <td><em class="lg_mat">alcceseattet, alccedet, alccadet</em></td>
                    <td><em class="lg_mat">alddádet, alddiineattet</em></td>
                    <td><em class="lg_mat">iežaineattet</em></td>
                    <td><em class="lg_mat">iehčaneattet</em></td>
                </tr>
                <tr>
                    <td><em class="lg_mat">sii</em></td>
                    <td><em class="lg_mat">iežaset</em></td>
                    <td><em class="lg_mat">alcceseaset, alcceset</em></td>
                    <td><em class="lg_mat">alddiset, alddiineaset</em></td>
                    <td><em class="lg_mat">iežaineaset</em></td><td><em class="lg_mat">iehčaneaset</em></td>
                </tr>
            </table> 
<p> </p>
            
            <table>
                <tr>
                    <td colspan="3"><strong>Resiprohka pron. 'nubbi nuppi'</strong></td>
                </tr>
                <tr>
                    <td></td>
                    <td>2 olbmo</td>
                    <td>Eambbo go 2 olbmo</td>
                </tr>
                <tr>
                    <td>Akk./Gen.</td>
                    <td><em class="lg_mat">nubbi nuppi</em></td>
                    <td><em class="lg_mat">nuppit nuppiid</em></td>
                </tr>
                <tr>
                    <td>Ill.</td>
                    <td><em class="lg_mat">nubbi nubbái</em></td>
                    <td><em class="lg_mat">nuppit nuppiide</em></td>
                </tr>
                <tr>
                    <td>Lok.</td>
                    <td><em class="lg_mat">nubbi nuppis</em></td>
                    <td><em class="lg_mat">nuppit nuppiin</em></td>
                </tr>
                <tr>
                    <td>Kom.</td>
                    <td><em class="lg_mat">nubbi nuppiin</em></td>
                    <td><em class="lg_mat">nuppit nuppiiguin</em></td>
                </tr>
                <tr>
                    <td>Essiiva</td>
                    <td><em class="lg_mat">nubbi nubbin</em></td>
                    <td><em class="lg_mat">nuppit nubbin</em></td>
                </tr>
            </table> 

<p> </p>
            <table>
                <tr>
                    <td colspan="5"><strong>Resiprohka pron. 'goabbat/guhtet guoibmi'</strong></td>
                </tr>
                <tr>
                    <td>Pers.</td>
                    <td>A/G.</td>
                    <td>Ill.</td>
                    <td>Lok.</td>
                    <td>Kom.</td>
                </tr>
                <tr>
                    <td><em class="lg_mat">moai</em></td>
                    <td><em class="lg_mat">goabbat guoibmáme</em></td>
                    <td><em class="lg_mat">goabbat guoibmáseame</em></td>
                    <td><em class="lg_mat">goabbat guoimmisteame</em></td>
                    <td><em class="lg_mat">goabbat guimmiineame</em></td>
                </tr>
                <tr>
                    <td><em class="lg_mat">doai</em></td>
                    <td><em class="lg_mat">goabbat guoimmáde</em></td>
                    <td><em class="lg_mat">goabbat guoibmáseatte</em></td>
                    <td><em class="lg_mat">goabbat guoimmisteatte</em></td>
                    <td><em class="lg_mat">goabbat guimmiineatte</em></td>
                </tr>
                <tr>
                    <td><em class="lg_mat">soai</em></td>
                    <td><em class="lg_mat">goabbat guoimmiska</em></td>
                    <td><em class="lg_mat">goabbat guoibmáseaskka</em></td>
                    <td><em class="lg_mat">goabbat guoimmisteaskka</em></td>
                    <td><em class="lg_mat">goabbat guimmiineaskka</em></td>
                </tr>
                <tr>
                    <td class="fattop"><em class="lg_mat">mii</em></td>
                    <td class="fattop"><em class="lg_mat">guhtet guoibmámet, guimmiideamet</em></td>
                    <td class="fattop"><em class="lg_mat">guhtet guoibmáseamet, guimmiidasamet</em></td>
                    <td class="fattop"><em class="lg_mat">guhtet guoimmisteamet, guimmiineamet</em></td>
                    <td class="fattop"><em class="lg_mat">guhtet guimmiineamet, guimmiideametguin</em></td>
                </tr>
                <tr>
                    <td><em class="lg_mat">dii</em></td>
                    <td><em class="lg_mat">guhtet guoimmádet, guimmiideattet</em></td>
                    <td><em class="lg_mat">guhtet guoibmáseattet, guimmiidasadet</em></td>
                    <td><em class="lg_mat">guhtet guoimmisteattet, guimmiineattet</em></td>
                    <td><em class="lg_mat">guhtet guimmiineattet, guimmiideattetguin</em></td>
                </tr>
                <tr>
                    <td><em class="lg_mat">sii</em></td>
                    <td><em class="lg_mat">guhtet guoimmiset, guimmiideaset</em></td>
                    <td><em class="lg_mat">guhtet guoibmáseaset, guimmiidasaset</em></td>
                    <td><em class="lg_mat">guhtet guoimmisteaset, guimmiineaset</em></td>
                    <td><em class="lg_mat">guhtet guimmiineaset, guimmiideasetguin</em></td>
                </tr>
            </table> 

<p> </p>
        
        <table>
                <tr>
                    <td colspan="5"><strong>Eahpemearálaš pron. 'mihkkege'</strong></td>
                </tr>
                <tr>
                    <td></td>
                    <td>Sg.</td>
                    <td>Pl.</td>
                    <td>Sg.</td>
                    <td>Pl.</td>
                </tr>
                <tr>
                    <td>Nom.</td>
                    <td><em class="lg_mat">mihkkege, mihkke</em></td>
                    <td><em class="lg_mat">mahkkege, mahkke</em></td>
                    <td><em class="lg_mat">giige</em></td>
                    <td><em class="lg_mat">geatge</em></td>
                </tr>
                <tr>
                    <td>Akk.</td>
                    <td><em class="lg_mat">mange, maidege, maide</em></td>
                    <td><em class="lg_mat">maidege, maide</em></td>
                    <td><em class="lg_mat">geange</em></td>
                    <td><em class="lg_mat">geaidge</em></td>
                </tr>
                <tr>
                    <td>Gen.</td>
                    <td><em class="lg_mat">mange</em></td>
                    <td><em class="lg_mat">maidge</em></td>
                    <td><em class="lg_mat">geange</em></td>
                    <td><em class="lg_mat">geaidge</em></td>
                </tr>
                <tr>
                    <td>Ill.</td>
                    <td><em class="lg_mat">masage</em></td>
                    <td><em class="lg_mat">maiddage</em></td>
                    <td><em class="lg_mat">geasage</em></td>
                    <td><em class="lg_mat">geaiddage</em></td>
                </tr>
                <tr>
                    <td>Lok.</td>
                    <td><em class="lg_mat">mastege, masge</em></td>
                    <td><em class="lg_mat">mainge</em></td>
                    <td><em class="lg_mat">geastege, geasge</em></td>
                    <td><em class="lg_mat">geainge</em></td>
                </tr>
                <tr>
                    <td>Kom.</td>
                    <td><em class="lg_mat">mainnage</em></td>
                    <td></td>
                    <td><em class="lg_mat">geainnage</em></td>
                    <td></td>
                </tr>
                <tr>
                    <td>Essiiva</td>
                    <td colspan="2" class="center"><em class="lg_mat">maninge</em></td>
                    <td colspan="2" class="center"><em class="lg_mat">geaninge</em></td>
                </tr>
            </table> 
<p> </p>
       
        <table>
                <tr>
                    <td colspan="2"><strong>Eahpemearálaš pron. 'juoga'</strong></td>
                </tr>
                <tr>
                    <td>Nom.</td>
                    <td><em class="lg_mat">juoga</em></td>
                </tr>
                <tr>
                    <td>Akk.</td>
                    <td><em class="lg_mat">juoga, juoidá, juoiddá(id)</em></td>
                    </tr>
                    <tr>
                    <td>Gen.</td>
                    <td><em class="lg_mat">juoga</em></td>
                    </tr>
                <tr>
                    <td>Ill.</td>
                    <td><em class="lg_mat">juosat</em></td>
                </tr>
                <tr>
                    <td>Lok.</td>
                    <td><em class="lg_mat">juostá</em></td>
                </tr>
                <tr>
                    <td>Kom.</td>
                    <td><em class="lg_mat">juoidáin</em></td>
                </tr>
                <tr>
                    <td>Essiiva</td>
                    <td><em class="lg_mat">juonin</em></td>
                </tr>
            </table> 

<p> </p>
               
  </body>
</document>





 
